臺灣板橋地方法院刑事判決　　　　　　　94年度訴字第2010號
公　訴　人　臺灣板橋地方法院檢察署檢察官
被　　　告　甲○○
　　　　　　　　　　1號
上列被告因違反毒品危害防制條例案件，經檢察官提起公訴（九
十四年度核退毒偵字第一六四一號），而被告就被訴事實為有罪
之陳述，本院告知被告簡式審判程序之旨，並聽取當事人之意見
後，裁定改由受命法官獨任進行簡式審判程序，判決如下：
    主  文
甲○○連續施用第一級毒品，累犯，處有期徒刑捌月，扣案之第
一級毒品海洛因淨重零點貳公克沒收銷燬之、上開海洛因之外包
裝袋壹只沒收之；又施用第二級毒品，累犯，處有期徒刑伍月。
應執行有期徒刑壹年，扣案之第一級毒品海洛因淨重零點貳公克
沒收銷燬之、上開海洛因之外包裝袋壹只沒收之。
    事  實
一、甲○○前因違反麻醉藥品管理處罰條例等案件，分別經臺灣
    高等法院以八十四年度上訴字第四一四０號、八十四年度上
    訴字第六二四一號判決駁回上訴，而判處有期徒刑五年二月
    、三月、六月確定，並定其應執行刑五年八月確定，嗣於民
    國八十六年十月三十日縮短刑期假釋出監，並交付保護管束
    ，於九十年二月二十八日保護管束期滿，假釋未經撤銷，其
    未執行之刑，以已執行論；復因施用毒品案件，經本院以九
    十年度毒聲字第四一七三號裁定送觀察、勒戒，因認有繼續
    施用傾向，再經本院以九十年度毒聲字第四五五一號裁定令
    入戒治處所施以強制戒治一年，嗣於九十一年六月十三日停
    止強制戒治處分，並付保護管束，又經本院以九十一年度毒
    聲字第三八三０號撤銷保護管束，再令強制戒治，並於九十
    三年六月二十三日因強制戒治期滿釋放，由臺灣板橋地方法
    院檢察署檢察官以九十三年度戒毒偵字第二三六號不起訴處
    分確定。詎甲○○猶不思悛悔，復基於施用第一級毒品海洛
    因之概括犯意及施用第二級毒品安非他命之犯意，於上開強
    制戒治執行完畢釋放後五年內之九十三年十二月某日起至九
    十四年五月三十日晚間九時許，在臺北縣板橋市○○○段力
    行三巷八十三之一號之住處，以將第一級毒品海洛因摻水後
    用針筒施打之方式，連續施用第一級毒品海洛因多次；另於
    九十四年五月二十九日晚間八、九時許（起訴書略載該日係
    為警採尿前九十六小時某時），在前開住處，將安非他命放
    入吸食器內，以火燒烤成煙霧後吸食之方式，施用第二級毒
    品安非他命一次。嗣於九十四年五月三十一日二十一時許，
    為警在臺北縣大觀路二段力行三巷口（起訴書誤載為臺北縣
    大觀路二段力行三巷八十三之一號）查獲，並扣得第一級毒
    品海洛因淨重０‧二公克。
二、案經臺北縣政府警察局板橋分局報請臺灣板橋地方法院檢察
    署檢察官偵查起訴。
    理  由
一、查本件被告甲○○所犯並非死刑、無期徒刑、最輕本刑為三
    年以上有期徒刑之罪或高等法院管轄第一審案件，而其於準
    備程序進行中，被告先就被訴事實為有罪之陳述，經法官告
    知簡式審判程序之旨，並聽取公訴人及被告之意見後，本院
    認適宜改依簡式審判程序進行，爰依刑事訴訟法第二百七十
    三條之一第一項、第二百八十四條之一規定，由本院合議庭
    以裁定由受命法官獨任進行簡式審判程序，合先敘明。
二、上開犯罪事實，業據被告甲○○於警詢、偵訊及本院審理時
    坦承不諱，且被告於上開為警查獲時所採集之尿液，經送請
    臺灣檢驗科技股份有限公司以酵素免疫分析法（EIA）初 步
    檢驗及氣相層析質譜儀法（GC/MS）確 認檢驗結果，均呈甲
    基安非他命及鴉片類陽性反應乙節，有臺灣檢驗科技股份有
    限公司九十四年六月十五日出具之濫用藥物尿液檢驗報告（
    ＣＨ／二００五／六００五五）一紙附卷可稽。另扣案之白
    色粉末一包，係第一級毒品海洛因，淨重０‧二公克，亦有
    行政院衛生署管制藥品管理局九十四年六月二十九日管檢字
    第０九四０００六八四六號檢驗成績書、臺北縣政府警察局
    板橋分局後埔派出所毒品初步檢驗報告及照片等項在卷可佐
    ，被告自白查與事實相符，堪予採信。又被告前有如事實欄
    所述因施用毒品案件經送觀察、勒戒、強制戒治，並於九十
    三年六月二十三日因強制戒治期滿釋放後，由臺灣板橋地方
    法院檢察署檢察官以九十三年度戒毒偵字第二三六號不起訴
    處分確定等情，有臺灣高等法院被告前案紀錄表一紙附卷可
    稽，故被告經強制戒治執行完畢釋放後，五年內再犯本件施
    用毒品犯行，事證明確，被告犯行堪以認定，應依法論科。
三、查海洛因、安非他命係毒品危害防制條例第二條第二項第一
    款、第二款所明定之第一級、第二級毒品，不得持有及施用
    。核被告甲○○所為，係犯毒品危害防制條例第十條第一項
    之施用第一級毒品罪及同條第二項之施用第二級毒品罪。又
    被告施用第一級毒品海洛因、第二級毒品安非他命前、後，
    持有第一級毒品海洛因、第二級毒品安非他命之低度行為，
    均應為其施用之高度行為所吸收，皆不另論罪。被告先後多
    次施用第一級毒品海洛因犯行，時間緊接，犯罪構成要件相
    同，顯係基於概括之犯意反覆為之，應依連續犯之規定論以
    一罪並加重其刑。又被告就第一級毒品海洛因與第二級毒品
??安非他命係各別分開吸食施用等情，業據被告甲○○於本院
    準備程序時供承在卷（本院九十四年十月十二日訊問筆錄）
    ，可見被告施用前開第一級毒品海洛因與第二級毒品安非他
    命係個別為之，被告所犯上開二罪，犯意不同，施用方式亦
    異，應依數罪併合處罰。又被告甲○○有前揭所述之犯罪科
    刑及刑之執行完畢情形，有前開臺灣高等法院被告前案紀錄
    表附卷可稽，其於受有期徒刑執行完畢後五年以內再犯本案
    有期徒刑以上之罪，為累犯，應依刑法第四十七條之規定，
    就被告施用第二級毒品犯行，加重其刑，另就施用第一級毒
    品犯行，遞予加重其刑。爰審酌被告曾因施用毒品而觸法，
    經觀察、勒戒、強制戒治後獲不起訴之寬典，應知所惕勵，
    當知悉施用毒品之危害及其違法性，詎其仍因自制力薄弱，
    並漠視法令禁制，而再犯本案，顯不知悛悔，應嚴予非難，
    兼衡被告於犯後即能坦承犯行，而其施用毒品行為於本質上
    係屬自我戕害行為，反社會性之程度應屬較低等一切情狀，
    量處如主文所示之刑，並定其應執行刑，以資懲儆。又扣案
    之海洛因淨重０‧二公克，係第一級毒品，應依毒品危害防
    制條例第十八條第一項前段之規定，不問是否屬於犯人與否
    ，沒收銷燬之。至包裝上開海洛因之外包裝袋一只（係用於
    包裹海洛因，防止其裸露、潮濕，便於攜帶施用，並非不可
    分離），係被告所有供其施用海洛因所用之物，業經被告陳
    明在卷，併依刑法第三十八條第一項第二款宣告沒收。
據上論斷，應依刑事訴訟法第二百七十三條之一第一項、第二百
九十九條第一項前段，毒品危害防制條例第十條第一項、第二項
、第十八條第一項前段，刑法第十一條前段、第五十六條、第五
十一條第五款、第四十七條、第三十八條第一項第二款，判決如
主文。
本案經檢察官涂永欽到庭執行職務。
中　　華　　民　　國　　94　　年　　10　　月　　25　　日
                  刑事第十八庭  法　官    鄭燕璘
以上正本證明與原本無異
如不服本判決應於送達後十日內向本院提出上訴狀
                                書記官　  陳秀慧
中　　華　　民　　國　　94　　年　　10　　月　　27　　日
附錄本案論罪科刑法條全文：
毒品危害防制條例第十條
施用第一級毒品者，處六月以上五年以下有期徒刑。
施用第二級毒品者，處三年以下有期徒刑。
